【裁判字號】    97,裁,2821
【裁判日期】    970529
【裁判案由】    有關營業事務
【裁判全文】
最  高  行  政  法  院  裁  定
                                      97年度裁字第2821號
上  訴  人  甲○○○
訴訟代理人  丙○○
被 上訴 人  宜蘭縣羅東鎮公所
代  表  人  乙○○
上列當事人間有關營業事務事件，上訴人對於中華民國95年7月
20日臺北高等行政法院94年度訴字第2262號判決，提起上訴，本
院裁定如下：
    主  文
上訴駁回。
上訴審訴訟費用由上訴人負擔。
    理  由
一、按對於高等行政法院判決之上訴，非以其違背法令為理由，
    不得為之，行政訴訟法第242條定有明文。依同法第243條第
    1項規定，判決不適用法規或適用不當者，為違背法令；而
    判決有同條第2項所列各款情形之一者，為當然違背法令。
    是當事人對於高等行政法院判決上訴，如依行政訴訟法第24
    3條第1項規定，以高等行政法院判決有不適用法規或適用不
    當為理由時，其上訴狀或理由書應有具體之指摘，並揭示該
    法規之條項或其內容；若係成文法以外之法則，應揭示該法
    則之旨趣，倘為司法院解釋或本院之判例，則為揭示該判解
    之字號或其內容。如以行政訴訟法第243條第2項所列各款情
    形為理由時，其上訴狀或理由書，應揭示合於該條項各款之
    事實。上訴狀或理由書如未依此項方法表明者，即難認為已
    對高等行政法院判決之違背法令有具體之指摘，其上訴自難
    認為合法。
二、本件上訴人對於高等行政法院判決上訴，主張：除援用原審
    主張外，由被上訴人所公布「攤商營業情形調查表」之公告
    得知，被上訴人承認上訴人為該攤位之營業人，且在場營業
    人僅有上訴人與上訴人之配偶丙○○2人，然因丙○○原已
    承租一攤位，倘被上訴人認定此非上訴人承租，顯已牴觸「
    一戶一攤」之規定。況繼承人丙○○早在原承租人蔡奕章死
    亡3個多月即已拋棄繼承，故丙○○已非繼承人。又於蔡奕
    章死亡後其繼承人有辦理變更承租人名義之權利，被上訴人
    未准，然被上訴人至91年市場改建止，確實向上訴人繼續收
    取該攤位之租金，依民法第153條規定，上訴人與被上訴人
    間，有租賃契約存在，原判決理由實有矛盾，顯有判決不適
    用法規或適用不當之違法等語，雖以該判決違背法令為由，
    惟核其上訴理由，係就原審取捨證據、認定事實之職權行使
    ，指摘其為不當，並就原審所為論斷，泛言其論斷矛盾，而
    非具體說明其有何不適用法規或適用法規不當之情形，並揭
    示該法規之條項或其內容，及合於行政訴訟法第243條第2項
    所列各款之事實，難認對該判決之如何違背法令巳有具體之
    指摘。依首開規定及說明，應認其上訴為不合法。
三、據上論結，本件上訴為不合法。依行政訴訟法第249條第1項
    前段、第104條、民事訴訟法第95條、第78條，裁定如主文
    。
中    華    民    國    97    年    5     月    29    日
                    最高行政法院第四庭
                        審判長法官  鍾  耀  光
                              法官  吳  慧  娟
                              法官  姜  仁  脩
                              法官  王  德  麟
                              法官  黃  清  光
以  上  正  本  證  明  與  原  本  無  異
中    華    民    國    97    年    5     月    29    日
                              書記官  阮  思  瑩


司法院資訊處製作；財團法人民間司法改革基金會備份。
